MUSTOFA ADNY

Tangerang Selatan, Kota Tangerang Selatan, Banten, Indonesia | 089665481626 | adniadni04@gmail.com Github: https://github.com/Mustofaadni04040 | Linkedin: https://github.com/Mustofaadni04040 | Linkedin: https://www.linkedin.com/in/mustofa-adny-a64791217/ | Portofolio: <a href="ht

RINGKASAN

Mahasiswa aktif Semester 6 Program Studi S1 Teknik Informatika Universitas Bina Sarana Informatika. Memiliki ketertarikan karir sebagai seorang Full - Stack Web Developer dan keinginan kuat untuk terus belajar. Keahlian saya melibatkan penerapan desain web yang kreatif dan fungsional, dengan fokus kuat pada pengalaman pengguna yang optimal. Saya memiliki kemampuan yang solid dalam menggunakan teknologi web terkini, termasuk HTML, CSS, JavaScript, dan juga Library JavaScript seperti ReactJS untuk menciptakan tampilan yang dinamis dan interaktif.

PENDIDIKAN

Universitas Bina Sarana Informatika

2021 - Sekarang

S1 Teknik Informatika, Fakultas Teknologi Informasi(IPK: 3.96/4.00)

PENGALAMAN

MSIB Kampus Merdeka Cycle 6 – Dicoding Indonesia React Developer dan Back-End

Feb 2024 - Sekarang

- Mempelajari kelas mulai dari dasar Web Programming hingga Menjadi React Developer Expert, menggabungkan antara Hard-Skills dan Soft-Skills.
- Membuat Final Project Capstone, Website Crowdfunding "Bersama Palestina" mendevelop aplikasi menggunakan: ReactJS, TailwindCSS, Redux and Google Authentication untuk Login.
- Berkolborasi dengan tim termasuk Product Manager dan Back-End Developer untuk membuat website yang highquality
- Mengimplementasikan Responsive Design dan memastikan kompatibel di berbagai Browser
- Partisipasi dalam review code dan memberikan umpan balik kepada developer lain.

ID-Camp – Indosat Ooredoo Hutchison Digital Camp React Developer

Sept 2023-Okt 2024

- Mempelajari pengalaman design yang dirancang untuk pengembangan web khusunya di ReactJS
- Mempelajari berbagai topik dari dasar programming hingga advance konsep di ReactJS, termasuk mempelajari Hard-Skills dan Soft-Skills

PROJECT

Crowdfunding Website "Bersama Palestina" - https://bersama-palestina.vercel.app/

 Website donasi yang dikhusukan untuk mensupport penggalangan dana untuk warga palestina. Menyediakan berbagai fitur seperti register user, login user, daftar donasi, daftar donatur, user profile dan metode pembayaran donasi menggunakan midtrans

Threads App "Tweety Apps" - https://tweety-apps.vercel.app/

 Membuat replica platform diskusi aplikasi yang populer "Threads", memungkinkan pengguna untuk memposting threads dan terlibat dalam percakapan didalam website tersebut.

Notes App "NetNotes." - https://netnotes.vercel.app/

Mendesign dan membangun website untuk menyimpan dan memanage catatan-catatan dengan efisien, include feature-feature seperti: login user, register, tambah catatan, delete catatan, archived catatan, search catatan dan support 2 bahasa (Bahasa Indonesia dan Bahasa Inggris).

SERTIFIKAT

 Menjadi React Web Developer Expert - Dicoding Indonesia

Credentials ID:

dicoding.com/certificates/N9ZOM64Q6PG5

Belajar Fundamental Aplikasi Web dengan React
Dicoding Indonesia

Credentials ID:

dicoding.com/certificates/72ZDVQLKLZYW

 Belajar Membuat Aplikasi Web dengan React -Dicoding Indonesia

Credentials ID:

dicoding.com/certificates/EYX40WWDJPDL

 Belajar Membuat Aplikasi Back-End untuk Pemula - Dicoding Indonesia

Credentials ID:

dicoding.com/certificates/KEXL12OW0XG2

 Belajar Dasar Pemrograman JavaScript -Dicoding Indonesia

Credentials ID:

dicoding.com/certificates/NVP77ER3OPR0

 Belajar Dasar Pemrograman Web - Dicoding Indonesia Credentials ID:

dicoding.com/certificates/JLX12J4EGZ72

 Belajar Membuat Front-End Web untuk Pemula -Dicoding Indonesia

Credentials ID:

dicoding.com/certificates/KEXL8K22RZG2

 Pengenalan ke Logika Pemrograman (Programming Logic 101) - Dicoding Indonesia Credentials ID:

dicoding.com/certificates/1RXY1D5Y9PVM

 Belajar Dasar Git dengan GitHub - Dicoding Indonesia

Credentials ID:

dicoding.com/certificates/0LZ02YKY0X65

 Memulai Dasar Pemrograman untuk Menjadi Pengembang Software - Dicoding Indonesia Credentials ID:

dicoding.com/certificates/81P2VKKLJPOY

 IT BootCamp "Software Development"-Universitas Bina Sarana Informatika

KEAHLIAN

Hard Skills: HTML, CSS, JavaScript, TailwindCSS, Github, ReactJS, Redux, MaterialUI, NodeJS, MongoDB, ExpressJS, NextJS dan Figma.

Soft Skills: Problem Solving, Kerja Tim, Creative Skill, Kepemimpinan, Management Waktu dan Berfikir Kritis